臺灣桃園地方法院刑事判決　　　　　　　95年度訴字第2769號
公　訴　人　台灣桃園地方法院檢察署檢察官
被　　　告　甲○○
　　　　　　　　　　　號
上列被告因偽造文書等案件，經檢察官提起公訴（95年度偵字第
23608 號），被告於本院準備程序進行中，就被訴事實為有罪之
陳述，經本院告知簡式審判程序意旨，並聽取公訴人及被告之意
見後，本院合議庭裁定依簡式審判程序審理，檢察官聲請改依協
商程序而為判決，本院判決如下：
    主  文
甲○○竊盜，累犯，處有期徒刑貳月，如易科罰金以新臺幣壹仟
元折算壹日；又行使偽造私文書，足以生損害於公眾及他人，累
犯，處有期徒刑肆月，如易科罰金以新臺幣壹仟元折算壹日，如
附表所示各文件上偽造之「吳明韋」簽名玖枚及指印拾枚均沒收
。應執行有期徒刑伍月，如易科罰金以新臺幣壹仟元折算壹日，
如附表所示各文件上偽造之「吳明韋」簽名玖枚及指印拾枚均沒
收。
    事實及理由
一、犯罪事實：甲○○前因施用第二級毒品案件，經本院於民國
    94年2 月18日以93年度桃簡字第1845號判決判處有期徒刑3
    月確定，於同年6 月14日易科罰金執行完畢。竟仍不知悔改
    ，復意圖為自己不法之所有，於95年10月25日凌晨1 時許，
    駕駛車牌號碼4039-KR 號自用小貨車行經桃園縣大園鄉○○
    村○○路○ 段172 號之「福信汽車修配廠」前，見李世淮所
    有之排氣管2 支、避震器1 支擺放在該處，即徒手搬運至所
    駕駛之自小貨車上得手後，於同日凌晨1 時30分許，為巡邏
    員警當場查獲，詎甲○○為逃避刑責，竟另基於偽造署押及
    行使偽造私文書之犯意，冒用其兄「吳明韋」之名應訊，並
    在如附表所示之文件上接續偽造如附表編號1 至4 所示之簽
    名及指印，復於偽造完成如附表編號5 、6 部分所示之私文
    書後，隨將之交還承辦員警而行使之，藉以表示承認附表編
    號1 至4 之文件及得因此主張刑事訴訟法上所規定權利之私
    文書，均足以生損害於檢、警機關刑案偵查之正確性、公信
    力暨「吳明韋」本人。甲○○在上述偽造署押、偽造私文書
    之犯行尚未被有偵查犯罪職權之公務員發覺前，即向桃園縣
    政府警察局大園分局偵查隊承辦員警自承其犯行並接受裁判
    。案經桃園縣政府警察局大園分局報請臺灣桃園地方法院檢
    察署檢察官偵查後提起公訴。
二、證據：
  (一)被告甲○○於檢察官偵訊、本院審理時之自白。
  (二)證人李世淮、吳明韋於警詢時所為之證述。
  (三)卷附之桃園縣贓物認領保管單、照片、桃園縣政府警察局大
    園分局竹圍派出所之警詢筆錄2 份、照片指認表1 份、指紋
    卡1 份、口卡片、逮捕通知書（本人）1 份、逮捕通知書（
    親友）1 份。
三、本件經檢察官與被告於審判外達成協商之合意且被告已認罪
    ，其合意內容為：被告就竊盜部分願受科刑範圍為處有期徒
    刑2 月，就行使偽造私文書部分願受科刑範圍為處有期徒刑
    4 月，應執行有期徒刑5 月。經查，上開協商合意並無刑事
    訴訟法第455 條之4 第1 項所列情形之一，檢察官聲請改依
    協商程序而為判決，本院爰不經言詞辯論，於協商合意範圍
    內為協商判決。
四、附記事項：
  (一)按刑法上所謂之文書，凡外型為有體物，以視覺感官可見之
    方法記載文書表意人之思想或意思於該有體物上者，均足當
    之。又在事先印妥內容文件預留之簽名欄位下方簽名者，不
    待依據習慣或特約，單從記載之體例及形式客觀視之，即足
    以知悉係表示以簽名者之名義確認他人交付之一定之文件或
    所為之一定行為，當然屬刑法第210 條所稱之私文書。故核
    被告偽造並進而行使如附表編號5 、6 部分所示之各類文書
    之所為，係犯刑法第216 條、第210 條之行使偽造私文書罪
    。至其偽造如附表編號1 至4 部分所示之簽名及指印等各舉
    ，則係犯刑法第217 條第1 項之偽造署押罪，被告偽造之署
    押已為偽造私文書之行為所吸收。又被告為警查獲後所偽造
    之多個署押、私文書及行使多份偽造之私文書，其目的均在
    規避相同案件之刑責，且俱利用冒用「吳明韋」名義應訊之
    機會而為，自係基於單一犯意次第行之，各行為間之獨立性
    極為薄弱，依一般社會健全觀念，難以強行分開，在刑法評
    價上，無從分割各別論擬，自應包括視為單一之偽造署押、
    私文書及行使偽造私文書之行為。又其偽造署押為偽造私文
    書之部分行為，偽造之低度行為則應為行使之高度行為吸收
    ，均不另論罪，附此敘明。
  (二)附表「偽造之型式」欄所示各偽造之簽名（共9 枚）及指印
    （共10枚），均為偽造之署押，應依刑法第219 條之規定，
    於對被告所犯行使偽造私文書罪行部分諭知之主刑項下併予
    宣告沒收。
五、應適用之法條：刑事訴訟法第273 條之1 第1 項、第455 條
    之2 第1 項、第455 條之4 第2 項、第455 條之8 、第454
    條第2 項，刑法第210 條、第216 條、第217 條第1 項、第
    47條第1 項、第219 條、第62條前段、第51條第1 項第5 款
    、第41條第1 項前段，刑法施行法第1 條之1 第1 項、第2
    項前段。
六、協商判決除有刑事訴訟法第455 條之4 第1 項第1 款於本訊
    問程序終結前，被告撤銷協商合意或檢察官撤回協商聲請者
    ；第2 款被告協商之意思非出於自由意志者；第4 款被告所
    犯之罪非第455 條之2 第1 項所定得以聲請協商判決者；第
    6 款被告有其他較重之裁判上一罪之犯罪事實者；第七款法
    院認應諭知免刑或免訴、不受理者情形之一，及違反同條第
    2 項「法院應於協商合意範圍內為判決；法院為協商判決所
    科之刑，以宣告緩刑或2 年以下有期徒刑、拘役或罰金為限
    」之規定者外，不得上訴。
七、如有前項得上訴之情形者，得自收受判決送達之日起10日內
    ，向本院提出上訴書狀，上訴於第二審法院。
本案經檢察官姚重珍到庭執行職務。
中　　華　　民　　國　　96　　年　　2 　　月　　2 　　日
                  刑事第一庭  法　官　朱 美 璘
以上正本證明與原本無異
如不服本判決書應於送達後10日內向本院提出上訴狀
                              書記官　谷 貞 豫
中　　華　　民　　國　　96　　年　　2 　　月　　5 　　日
附錄本案論罪科刑法條：
中華民國刑法第216條
(行使偽造變造或登載不實之文書罪)
行使第210條至第215條之文書者，依偽造、變造文書或登載不實
事項或使登載不實事項之規定處斷。
中華民國刑法第210條
(偽造變造私文書罪)
偽造、變造私文書，足以生損害於公眾或他人者，處5年以下有
期徒刑。
中華民國刑法第320條
(普通竊盜罪、竊佔罪)
意圖為自己或第三人不法之所有，而竊取他人之動產者，為竊盜
罪，處5 年以下有期徒刑、拘役或500 元以下罰金。
意圖為自己或第三人不法之利益，而竊佔他人之不動產者，依前
項之規定處斷。
前二項之未遂犯罰之。
附表：
┌──┬──────┬────┬──────────┬─────┬─────────┐
│編號│  文件名稱  │行為地點│    偽簽之欄位      │偽造之型式│    表彰之意思    │
├──┼──────┼────┼──────────┼─────┼─────────┤
│ 1  │95年10月25日│桃園縣政│簽名捺印處          │「吳明韋」│表彰係「吳明韋」為│
│    │2 時許竊盜案│府警察局│                    │之簽名、指│竊盜犯行          │
│    │件現場照片  │大園分局│                    │印各1 枚  │                  │
│    │            │竹圍派出│                    │          │                  │
│    │            │所      │                    │          │                  │
├──┼──────┼────┼──────────┼─────┼─────────┤
│ 2  │95年10月25日│同上    │受詢問人處          │「吳明韋」│表彰「吳明韋」不願│
│    │2 時10分起至│        │不同意接受夜間詢問處│之簽名、指│意接受夜間詢問    │
│    │2 時20分之第│        │被訊問人處          │印各3 枚  │                  │
│    │1 次警製調查│        │                    │          │                  │
│    │筆錄        │        │                    │          │                  │
├──┼──────┼────┼──────────┼─────┼─────────┤
│3   │95年10月25日│同上    │受詢問人處          │「吳明韋」│表彰該份筆錄之形式│
│    │7 時起至7 時│        │被訊問人處          │之簽名2 枚│上真實性及連貫性  │
│    │30分之警製調│        │筆錄騎縫處          │、指印3 枚│                  │
│    │查筆錄      │        │                    │          │                  │
├──┼──────┼────┼──────────┼─────┼─────────┤
│4   │95年10月25日│同上    │「答確係吳明韋」後方│「吳明韋」│表彰其係口卡片之「│
│    │2 時22分之口│        │                    │之簽名、指│吳明韋」          │
│    │卡片        │        │                    │印各1 枚  │                  │
├──┼──────┼────┼──────────┼─────┼─────────┤
│5   │95年10月25日│同上    │「被通知人簽名捺印」│「吳明韋」│表示警方確有依法將│
│    │2 時30分之警│        │欄                  │之簽名及指│所涉罪名及逮捕之依│
│    │製逮捕通知書│        │                    │印各1枚   │據告知「吳明韋」  │
│    │            │        │                    │          │                  │
│    │            │        │                    │          │                  │
├──┼──────┼────┼──────────┼─────┼─────────┤
│6   │95年10月25日│同上    │「被通知人姓名」欄  │「吳明韋」│表示警方確有依法欲│
│    │2 時30分之警│        │                    │之簽名及指│將所涉罪名及逮捕之│
│    │製逮捕通知書│        │                    │印各1枚   │依據告知「吳明韋」│
│    │通知指定親友│        │                    │          │指定之被通知人，而│
│    │聯          │        │                    │          │「吳明韋」指稱不用│
│    │            │        │                    │          │通知親屬到場      │
└──┴──────┴────┴──────────┴─────┴─────────┘
